【裁判字號】    98,交聲,1037
【裁判日期】    980831
【裁判案由】    交管條例聲異
【裁判全文】
臺灣板橋地方法院交通事件裁定        98年度交聲字第1037號
原處分機關  交通部公路總局臺北區監理所蘆洲監理站
異  議  人
即受處分人  甲○○
上列異議人即受處分人因違反道路交通管理處罰條例案件，對於
交通部公路總局臺北區監理所蘆洲監理站中華民國94年5 月13日
以北監蘆字第裁46-AL0000000號所為之處分（原舉發案號：臺北
市政府北市警交大字第AL0000000 號），聲明異議，本院裁定如
下：
    主  文
異議駁回。
    理  由
一、按受處分人不服道路交通管理處罰條例第八條所定主管機關
    所為之處罰者，得於接到裁決書之翌日起二十日內，向管轄
    地方法院聲明異議；交通法庭認聲明異議不合法律上之程式
    或其異議權已經喪失者，應以裁定駁回之，道路交通管理處
    罰條例第八十七條第一項及道路交通案件處理辦法第十八條
    前段分別定有明文。又道路交通管理處罰條例第八十七條規
    定向管轄法院聲明異議之期間，自裁決送達之翌日起算，並
    得依法扣除在途期間，道路交通案件處理辦法第十二條亦有
    明定。末按違反道路交通管理事件統一裁罰標準及處理細則
    第五條規定，處理違反道路交通管理事件，有關文書之送達
    程序，依行政程序法之規定；而按行政機關對於文書之送達
    ，於應受送達人之住居所、事務所或營業所為之，於應送達
    之處所不獲會晤應受送達人時，得將文書付與有辨別事理能
    力之同居人、受雇人或應送達處所之接收郵件人員，如不能
    依前開方式送達者，得將文書寄存送達地之地方自治或警察
    機關，並作送達通知書兩份，一份黏貼於應受送達人住居所
    、事務所營業所或其就業處所門首，另一份交由鄰居轉交或
    置於該送達處所信箱或其他適當位置，以為送達，前項情形
    如由郵政機關為送達者，得將文書寄存於送達地之郵政機關
    ，行政程序法第七十二條第一項、第七十三條第一項及第七
    十四條第一項、第二項復分別規定明確。
二、經查：異議人即受處分人甲○○自民國八十幾年起即設籍於
    「臺北縣三重市○○街一二０號之二」，且實際居住於該址
    ，九十五年始搬離之事實，業據異議人於本院九十八年七月
    十五日訊問時供述明確。而原處分機關於九十四年五月十三
    日以北監蘆字第裁４６－ＡＬ0000000號所為之違反
    道路交通管理事件裁決書，已於九十四年五月二十六日郵寄
    送至異議人當時住處即「臺北縣三重市○○街一二０號之二
    」，因於送達處所未晤受處分人本人，亦無受領文書之同居
    人、受雇人或應受送達處所接收郵件人員，郵局人員以寄存
    送達方式為送達，即將送達通知書一紙黏貼於應受送達人住
    所地門首，另一份交由鄰居轉交，復將送達之裁決書於同日
    寄存於三重二支郵局以為送達，此有異議人個人基本資料查
    詢結果一紙、遷徙紀錄資料查詢結果二紙及交通部公路總局
    臺北區監理所蘆洲監理站送達證書影本一紙在卷可憑，依行
    政程序法第七十四條第一項、第二項規定，上開裁決書自已
    於九十四年五月二十六日完成送達（臺灣高等法院暨所屬法
    院九十七年度法律座談會刑事類提案第四十二號審查意見及
    研討結果參考），異議人辯稱：郵差未將裁決書送達予伊云
    云，洵非可採。是以異議人如對該裁決書有所不服，自應從
    送達之翌日起二十日內聲明異議，然異議人遲至九十八年三
    月十九日始具狀聲明異議，此有原處分機關打印在聲明異議
    狀上之日期章戳可資證明，揆諸上揭說明，本件異議顯然已
    逾異議期間，其程式不合法，且無從補正，應予駁回。
據上論斷，應依道路交通管理處罰條例第八十七條第二項，道路
交通案件處理辦法第十八條，裁定如主文。
中    華    民    國    98    年    8     月    31    日
                  交通法庭  法  官  劉元斐
上列正本證明與原本無異。
如不服本裁定，應於裁定送達後五日內敘明抗告理由，向本院提
出抗告狀。
                            書記官  張懿端
中    華    民    國    98    年    8     月    31    日


司法院資訊處製作；財團法人民間司法改革基金會備份。
